【裁判字號】    92,易,252
【裁判日期】    920529
【裁判案由】    贓物
【裁判全文】
臺灣板橋地方法院刑事判決                          九十二年度易字第二五二號
    公  訴  人  臺灣板橋地方法院檢察署檢察官
    被      告  乙○○
右列被告因贓物案件，經檢察官提起公訴（九十一年度偵字第二一四五○號），本院
判決如左：
    主  文
本件管轄錯誤，移送於臺灣桃園地方法院。
    理  由
一、公訴意旨略以：被告乙○○明知年籍姓名不詳綽號「阿棋」之男子所持有之車號
    ＵＹＺ－九五一號輕型機車一部，係屬來源不明之贓物（為使用人甲○○於民國
    九十一年十月一日八時許，在桃園縣中壢市○○○街十七之一號前失竊），仍於
    九十一年十一月四日上午十一時許，在桃園縣中壢市六合公園旁，借用作為代步
    之交通工具。嗣於同年十一月四日十六時許，在臺北縣樹林市○○○街與大安路
    口，為警當場查獲，並扣得綽號「阿棋」所有之鑰匙一支。因認被告涉有刑法第
    三百四十九條第一項之收受贓物罪嫌。
二、按案件由犯罪地或被告之住所、居所或所在地之法院管轄，此為刑事訴訟法第五
    條第一項所規定。查：被告原設籍臺北縣永豐路三十一巷三號，惟自八十七年九
    月十九日起即已因遷出未報，經房屋所有權人鄭鴻銓向台北縣土城市戶政事務所
    辦理將其戶籍逕遷台北縣土城市戶政事務（台北縣土城市○○路二十八號），並
    於八十九年八月十六日辦理完畢之事實，有房屋所有權人鄭鴻銓提出之台北縣土
    城市戶政事務所八十九年八月三日八九北縣土戶字第○八六五八號、八十九年八
    月十六日八九北縣土戶字第○九一五○號函各一件在卷可稽。又被告於本院審理
    中供稱：「民國七十八年初我到美國去了約一年，回來台灣後就沒住在那裡，但
    戶籍在那裡，後來我就住在工作的工廠，都沒住在家裡，工作的地點都不一定，
    樹林、高雄、台中都有住過。我出國前在土城永豐路三十一巷三號實際上只住了
    半年不到，因為我與父親鄭鴻銓發生爭執，他把我趕出來，所以從我回國後就從
    來沒回去住過，後來是因為九十一年五、六月間身分証遺失去辦補發時，才知道
    我父親把我戶籍遷出」、「（問：今年年初人在何處﹖）當時我沒有工作，都住
    在中壢市朋友家中，詳細地址我不清楚」等語（見本院九十二年五月二十七日訊
    問筆錄），顯見本案繫屬於本院時（九十二年一月七日，有收狀戳在卷可稽），
    被告之住居所均非在本院轄區。又被告於本案起訴時，亦無在監執行或受羈押之
    情事，有本院法務部在監在押資料表附卷足佐。而其收受贓物之犯罪地又係在桃
    園縣中壢市六合公園旁。從而，本案之犯罪地及於起訴時被告之住居所、所在地
    均非屬本院轄區，檢察官向本院提起公訴，揆諸首開說明，自有未合，爰不經言
    詞辯論，逕為諭知管轄錯誤之判決。
據上論斷，應依刑事訴訟法第三百零四條、第三百零七條判決如主文。
中      華      民      國    九十二    年      五      月    二十九    日
                                      臺灣板橋地方法院刑事第四庭
                                          法  官  白  光  華
右正本證明與原本無異
如不服本判決，應於送達後十日內，向本院提出上訴狀。
                                          書記官  陳  靜  怡
中      華      民      國    九十二    年      五      月    二十九    日


司法院資訊處製作；財團法人民間司法改革基金會備份。
